臺灣桃園地方法院民事簡易判決
111年度壢保險簡字第21號
原      告  旺旺友聯產物保險股份有限公司


法定代理人  劉自明  


訴訟代理人  陳君儀  
被      告  于科強  
上列當事人間請求損害賠償事件，本院於民國111年5月17日言詞
辯論終結，判決如下：
    主      文
一、被告應給付原告新臺幣壹拾壹萬參仟捌佰玖拾陸元，及自民
    國一百一十年十一月二十三日起至清償日止，按年利率百分
    之五計算之利息。
二、訴訟費用（除縮減部分外）新臺幣壹仟貳佰貳拾元由被告負
    擔。
三、本判決得假執行。
    事實及理由
壹、程序方面：
一、按簡易訴訟程序訴狀送達後，原告不得將原訴變更或追加他
    訴，但擴張或減縮應受判決事項之聲明者，不在此限。此見
    民事訴訟法第436條第2項準用第255條第1項第3款規定自明
    。經查，本件原告起訴時聲明原為：被告應給付原告新臺幣
    （下同）300,907元，及自起訴狀繕本送達翌日起至清償日
    止，按年利率5％計算之利息；嗣於本院民國111年3月29日言
    詞辯論期日，於扣除零件費用折舊後當庭以言詞減縮其聲明
    請求金額為113,896元，其餘部分不變（見本院卷第38頁）
    ，核屬減縮應受判決事項之聲明，與前開規定並無不合，應
    予准許。　　
二、被告經合法通知，未於言詞辯論期日到場，核無民事訴訟法
    第386條各款所列情形，爰依民事訴訟法第436條第2項準用
    同法第385條第1項規定，依原告之聲請，由其一造辯論而為
    判決。
貳、實體方面：　　
一、原告主張：被告於110年5月12日16時38分許，駕駛車牌號碼
    000-0000號自用小貨車（下稱被告車輛），在桃園市○○區○○
    ○路000號停車場內，因行駛不慎碰撞原告所承保、訴外人張
    金鶴所有停放中之車牌號碼000-0000號自用小客車（下稱系
    爭車輛），並致系爭車輛受損（下稱本件事故），系爭車輛
    經修復後費用為300,907元（工資20,279元、烤漆33,418元
    、零件247,210元）。原告並已依約全數理賠完畢，故依保
    險法第53條之規定取得上揭損失之代位權，又零件部分修復
    費用應考量折舊，故請求被告給付113,896元。為此，爰依
    民法第184條第1項前段、第191條之2、保險法第53條規定提
    起本件訴訟，並聲明：如主文第1項所示。　　
二、被告未於言詞辯論期日到場，亦未提出書狀作聲明或陳述。
三、本院得心證之理由：
(一)原告主張之上開事實，除兩造肇事責任比例及應賠償之金額
    外，業據其提出與其所述相符之道路交通事故當事人登記聯
    單、行車執照、估價單、發票、汽車險理賠計算書等件影本
    為證（見本院卷第5頁至第11頁），復經本院依職權向桃園
    市政府警察局中壢分局調閱上開交通事故資料調查卷宗核閱
    無訛（見本院卷第13至22頁），而被告已於相當時期受合法
    通知，未於言詞辯論期日到場，亦未提出書狀爭執，本院審
    酌上開事證，堪信原告上開主張為真。
(二)按汽車、機車或其他非依軌道行駛之動力車輛，在使用中加
    損害於他人者，駕駛人應賠償因此所生之損害，但於防止損
    害之發生，已盡相當之注意者，不在此限，民法第191條之2
    定有明文。又按汽車行駛時，駕駛人應注意車前狀況及兩車
    並行之間隔，並隨時採取必要之安全措施，為道路交通規則
    第94條第3項前段所明定。再按被保險人因保險人應負保險
    責任之損失發生，而對於第三人有損失賠償請求權者，保險
    人得於給付賠償金額後，代位行使被保險人對於第三人之請
    求權，但其所請求之數額，以不逾賠償金額為限，保險法第
    53條第1項定有明文。經查，本件事故發生在桃園市○○區○○○
    路000號停車場內，雖非道路範圍，然仍屬供公眾通行之地
    ，是上開道路交通安全規則揭示之駕駛規範，得作為汽車駕
    駛人是否盡注意義務之判斷依據，關於駕駛人之注意義務，
    仍應類推適用上開規定。次查，依員警職務報告及現場照片
    可知（見本院卷第19至22頁），系爭車輛於本件事故發生時
    ，係無人駕駛而靜止停放在停車格內，且其停放亦無超出地
    上所繪之格線，並未影響其他車輛之通行，而被告於出入系
    爭車輛旁之停車格時，卻疏未注意前方狀況及兩車之間隔，
    致撞擊靜止停放在停車格內之系爭車輛，被告顯有過失，參
    以被告復未能舉證證明於防止損害之發生，已盡相當之注意
    ，被告自應賠償系爭車輛因此所生之損害至明。
(三)另按物被毀損時，被害人除得依民法第196條請求賠償外，
    並不排除民法第213條至第215條之適用。依民法第196條請
    求賠償物被毀損所減少之價額，得以修復費用為估定之標準
    ，但以有必要者為限（例如：修理材料以新品換舊品，應予
    折舊），此有最高法院77年度第9次民事庭會議決議可資參
    照。經查，被告就本件事故之發生確有過失之情，已如前述
    ，依上開規定，被告即應賠償系爭車輛因回復原狀所必要之
    費用。本件原告主張系爭車輛受損之費用為300,907元（工
    資20,279元、烤漆33,418元、零件247,210元），自應就零
    件費用折舊部分自損害賠償額中予以扣除。又依行政院所頒
    之固定資產耐用年數表及固定資產折舊率表之規定，自用小
    客車折舊年限為5年，依定率遞減折舊率為1000分之369，且
    其最後1年之折舊額，加歷年折舊累計額，其總和不得超過
    該資產成本原額之9/10。次查，系爭車輛係於107年5月出廠
    ，此有汽車車籍查詢資料為佐（見個資卷），迄至本件事故
    發生之日即110年5月12日，實際使用期間已達3年1月，則零
    件扣除折舊費用估定為60,199元（詳如附表之計算式），加
    計工資20,279元、烤漆33,418元，共計113,896元（計算式
    ：60,199＋20,279＋33,418＝113,896元），原告請求金額未逾
    此範圍，其請求應屬有據。
(四)末按給付無確定期限者，債務人於債權人得請求給付時，經
    其催告而未為給付，自受催告時起，負遲延責任。其經債權
    人起訴而送達訴狀，或依督促程序送達支付命令，或為其他
    相類之行為者，與催告有同一之效力；前項催告定有期限者
    ，債務人自期限屆滿時起負遲延責任；遲延之債務，以支付
    金錢為標的者，債權人得請求依法定利率計算之遲延利息；
    應付利息之債務，其利率未經約定，亦無法律可據者，週年
    利率為百分之5，民法第229條第2項、第3項、第233條第1項
    、第203條分別定有明文。查本件為侵權行為之債，屬無確
    定期限者，又係以支付金錢為標的，則原告請求被告給付自
    起訴狀繕本送達翌日即110年11月23日（見本院卷第24頁送
    達證書）起至清償日止，按年利率5％計算之利息，應予准許
    。
四、綜上所述，原告依民法第184條第1項前段、第191條之2及保
    險法第53條規定，請求被告給付原告113,896元，及自110年
    11月23日起至清償日止，按年利率5%計算之利息，為有理由
    ，應予准許。　
五、本件係就民事訴訟法第427條適用簡易程序所為被告敗訴之
    判決，依同法第389條第1項第3款規定，爰依職權宣告假執
    行。
六、訴訟費用負擔之依據：民事訴訟法第78條。經核本件聲明減
    縮後之訴訟費用額為1,220元，爰依職權確定本件訴訟費用
    負擔額如主文第2項所示。另原告減縮部分之裁判費應由原
    告負擔。　　　　
中    華    民    國   111   年      5    月    31    日
                  中壢簡易庭      法  官  張博鈞　
以上為正本係照原本作成。
如不服本判決，應於送達後20日內，向本院提出上訴狀並表明上
訴理由，如於本判決宣示後送達前提起上訴者，應於判決送達後
20日內補提上訴理由書（須附繕本）。
如委任律師提起上訴者，應一併繳納上訴審裁判費。
中    華    民    國   111   年      5    月    31    日
                                  書記官  張季容　　　　
附表：零件部分折舊（單位：新臺幣）
----- 折舊時間           金額 第1年折舊值        247,210×0.369=91,220 第1年折舊後價值    247,210-91,220=155,990 第2年折舊值        155,990×0.369=57,560 第2年折舊後價值    155,990-57,560=98,430 第3年折舊值        98,430×0.369=36,321 第3年折舊後價值    98,430-36,321=62,109 第4年折舊值        62,109×0.369×(1/12)=1,910 第4年折舊後價值    62,109-1,910=60,199